

20ans

11 rue Jules Guesde, 38600 Fontaine 06-40-28-84-47 sachacarrier152001@gmail.com Permis B - Véhiculé

## **COMPETENCES**

- Réapprovisionnement des marchandises
- Chargement et déchargement
- Emballage et étiquetage
- Liaison d'équipe
- Aptitude à la communication
- Mise à l'écoute de la clientèle

# Sacha CARRIER DIT BOURDON

# **Employé commercial**

**PROFIL PROFESSIONNEL** 

Étudiant de 20ans en 1ere année d'école de communication / e-marketing. J'ai eu divers emplois dans le domaine du Commerce, que ce soit en tant que vendeur, livreur ou préparateur de commande.

Je suis passé par les mises en rayon, l'implantation de nouveaux produits/nouveau rayon ainsi que par la réception et l'expédition de commandes.

Je suis polyvalent grâce aux nombreuses branches que j'ai pu expérimenter j'ai travaillé dans le milieu du sport, de prêt à porter, de grande distribution, de bricolage, de surgelé...

#### **PARCOURS PROFESSIONNEL**

Préparateur de commandes (job étudiant) 09/2020 – 06/2021 Chrono Drive – Seyssinet-Pariset, 38485

Préparateur de commandes (job d'été) 07/2019 - 09/2019

**Alpagel** - Échirolles, 38100

Employé de rayon 01/2019 - 03/2019 Géant Casino - Fontaine, 38600

**Employé de rayon** 10/2018 - 10/2018 **Carrefour** - Saint-Égrève, 38382

**Vendeur en magasin de prêt-à-porter** 03/2018 - 03/2018 **La Halle aux vêtement** - Saint-Égrève, 38382

**Vendeur polyvalent** 12/2017 - 12/2017 **Gifi** - Fontaine, 38600

**Vendeur en bricolage** 05/2017 - 05/2017 **Bricomarché** - Apprieu, 38013

**Vendeur magasin de sport** 10/2016 - 10/2016

Brouty Sport - Apprieu, 38013

## **FORMATION**

- Bac Pro Commerce 06/2019
- BEP Relation Clients: 06/2018
- Diplôme National Commercialisation 04/2018

Collège Liers et Lemps – Lycée les Portes De Chartreuse – Voreppe